臺灣屏東地方法院刑事判決　　　　　　100年度訴字第1062號
公　訴　人　臺灣屏東地方法院檢察署檢察官
被　　　告　陳敏祥
上列被告因違反毒品危害防制條例案件，經檢察官提起公訴（10
0 年度毒偵字第1891號），被告於準備程序中就被訴犯罪事實為
有罪之陳述，經本院告知簡式審判程序之旨，並聽取被告及公訴
人之意見後，合議庭裁定由受命法官獨任進行審判程序，判決如
下：
    主  文
陳敏祥施用第一級毒品，累犯，處有期徒刑拾月；又施用第二級
毒品，累犯，處有期徒刑陸月，扣案之玻璃吸食器壹支沒收之。
應執行有期徒刑壹年貳月，扣案之玻璃吸食器壹支沒收之。
    事  實
一、陳敏祥前於民國94年間因施用毒品案件，經本院以94年度毒
    聲字第30號裁定送勒戒處所觀察、勒戒後，因認無繼續施用
    毒品之傾向，於94年2 月18日執行完畢釋放出所，並經臺灣
    屏東地方法院檢察署檢察官以94年度毒偵字第208 號為不起
    訴處分確定。又於98年間因施用毒品案件，經本院以98年度
    訴字第1251號判處有期徒刑7 月、3 月，應執行有期徒刑8
    月確定，於99年12月6 日縮刑期滿執行完畢。詎其明知海洛
    因、甲基安非他命業經毒品危害防制條例第2 條第2 項第1
    、2 款分別明定為第一級毒品、第二級毒品，不得非法持有
    、施用，竟基於施用第一級毒品之犯意，於100 年7 月10日
    14時許，在其位於屏東縣屏東市○○○路83號之住處後面之
    空地上某處，以將海洛因摻入香菸內吸食之方式，施用第一
    級毒品海洛因1 次；另基於施用第二級毒品之犯意，於同日
    21時許，在其上開住處，以將甲基安非他命置於玻璃管內燒
    烤後，吸食所產生煙霧之方式，施用第二級毒品甲基安非他
    命1 次。嗣於100 年7 月13日上午10時20分許，因另案為警
    拘提到案，並於上開住處扣得其所有供本件施用第二級毒品
    甲基安非他命犯罪所用之玻璃吸食器1 支，復經徵得其同意
    後採尿送驗，檢出海洛因代謝後之可待因、嗎啡陽性及甲基
    安非他命陽性反應，始查悉上情。
二、案經臺東縣政府警察局大武分局移送臺灣屏東地方法院檢察
    署檢察官偵查起訴。
    理  由
一、本件被告陳敏祥所犯均係死刑、無期徒刑、最輕本刑為3 年
    以上有期徒刑以外之罪，其於本院準備程序中就前揭被訴事
    實為有罪之陳述，經受命法官告知簡式審判程序之旨，並聽
    取其與公訴人之意見後，本院認無不得或不宜改依簡式審判
    程序進行之處，爰依刑事訴訟法第273 條之1 第1 項、第28
    4 條之1 之規定，本院合議庭裁定由受命法官獨任依簡式審
    判程序審理，合先敘明。
二、上揭犯罪事實，業據被告陳敏祥於警詢及本院審理時均坦承
    不諱，而被告為警查獲時所採集之尿液檢體，經送請慈濟大
    學檢驗，其結果呈海洛因代謝後之嗎啡陽性及甲基安非他命
    陽性反應，有慈濟大學濫用藥物檢驗中心100 年7 月20 日
    慈大藥字第100072016 號函暨所檢附之慈濟大學濫用藥物檢
    驗中心檢驗總表( 編號00000000000 )1份在卷可稽( 見警卷
    第11、12頁) ，復有臺東縣政府警察局大武分局100 年度涉
    毒品危害防制條例採樣尿液送驗代號登記簿、搜索扣押筆錄
    、扣押物品目錄表各1 份附卷可佐( 見警卷第10、16至20頁
    ) 。另扣案之玻璃吸食器1 支，係供被告為本件施用第二級
    毒品甲基安非他命犯罪所用之工具，業據被告於本院審理中
    供陳在卷( 見本院卷第25頁背面) ，基此，足認被告上開任
    意性之自白顯與事實相符，堪信為真實。是本件事證明確，
    被告陳敏祥上開施用第一級毒品海洛因及第二級毒品甲基安
    非他命之犯行，均堪以認定。
三、按修正之毒品危害防制條例第20條就施用毒品者，祇於「初
    犯」及「5 年後再犯」2 種情形，有其追訴條件之限制，即
    須於初犯經觀察、勒戒或強制戒治釋放後，5 年內均無施用
    毒品之行為，始能認其前所實施之觀察、勒戒或強制戒治已
    足遮斷毒癮，而得於5 年後再犯時，再予適用初犯之規定，
    重行觀察、勒戒等程序。倘5 年內已經再犯，被依法追訴處
    罰，縱其第3 次（或第3 次以上）施用毒品之時間在初犯釋
    放5 年以後，即與「5 年後再犯」之情形有別，且因已於「
    5 年內再犯」，顯見其再犯率甚高，原實施觀察、勒戒或強
    制戒治，已無法收其實效，而無5 年戒斷期之存在，自無再
    經觀察、勒戒及強制戒治之必要，應得逕行追訴處罰。本件
    被告前於94年間因施用毒品案件，經本院以94年度毒聲字第
    30號裁定送勒戒處所觀察、勒戒後，因認無繼續施用毒品之
    傾向，於94年4 月30日執行完畢釋放出所，並經臺灣屏東地
    方法院檢察署檢察官以94年度毒偵字第208 號為不起訴處分
    確定。又於前開觀察勒戒執行完畢後5 年內之98年間，因施
    用毒品案件而經本院以98年度訴字第1251號判處有期徒刑7
    月、3 月，應執行有期徒刑8 月確定 之事實，有臺灣高等法
    院被告前案紀錄表1 份附卷可參，是被告既曾於「5 年內再
    犯」，且經法院判處罪刑確定，其於100 年7 月10日14時許
    及同日21時許，再度施用第一級毒品海洛因及第二級毒品甲
    基安非他命之行為，即非屬該條例第20條第3 項所定「5 年
    後再犯」之情形，則檢察官逕行依毒品危害防制條例第23條
    第2 項之規定，予以追訴，應屬適法，本院自得依法予以論
    罪科刑。
四、核被告陳敏祥所為，係分別犯毒品危害防制條例第10條第1
    項之施用第一級毒品罪及同條第2 項之施用第二級毒品罪。
    其於施用第一級毒品海洛因、第二級毒品甲基安非他命前，
    分別持有第一級毒品海洛因、第二級毒品甲基安非他命之低
    度行為，分別為其施用第一級毒品海洛因、第二級毒品甲基
    安非他命之高度行為所吸收，均不另論罪。又被告就上開2
    罪，犯意各別，行為互殊，應予以分論併罰。另被告有如前
    揭事實欄所載之有期徒刑執行完畢之前科紀錄，有前開臺灣
    高等法院被告前案紀錄表1 份在卷可查，其於有期徒刑執行
    完畢，5 年以內故意再犯本件有期徒刑以上之2 罪，均為累
    犯，應依刑法第47條第1 項之規定，俱予加重其刑。爰審酌
    被告曾因施用毒品經裁定施以觀察、勒戒，並處以罪刑後，
    仍未能戒斷其施用毒品之惡習，而再次違犯本件施用毒品之
    2 罪，足見其陷溺已深，惟念及其施用毒品行為僅係戕害其
    一己身心健康，並未加害他人，且其於犯罪後已知坦承犯行
    、態度尚可，暨衡及其素行、生活狀況、智識程度等一切情
    狀，分別量處如主文所示之刑，並定其如主文所示之應執行
    刑。
四、另扣案之玻璃吸食器1 支，為被告陳敏祥所有，並係供其為
    本件施用第二級毒品甲基安非他命犯罪所用之工具，已據被
    告於本院審理時供陳在卷( 見本院卷第25頁背面) ，應依刑
    法第38條第1 項第2 款之規定，於被告所犯施用第二級毒品
    甲基安非他命罪所處罪刑項下，宣告沒收之。
據上論斷，應依刑事訴訟法第273 條之1 第1 項、第284 條之1
、第299 條第1 項前段，毒品危害防制條例第10條第1 項、第2
項，刑法第11條前段、第47條第1 項、第51條第5 款、第38條第
1 項第2款，判決如主文。
本案經檢察官鍾佩真到庭執行職務。
中    華    民    國   100    年    9     月    30    日
                  刑事第三庭     法  官  許瑜容
以上正本證明與原本無異。
如不服本判決，應於收受本判決送達後10日內向本院提出上訴書
狀，其未敘述上訴理由者，並得於上訴期間屆滿後20日內向本院
補提理由書狀（均須按他造當事人之人數附繕本）「切勿逕送上
級法院」
中    華    民    國   100    年    9     月    30    日
                                 書記官  龔惠婷
附錄本案論罪科刑法條全文：
毒品危害防制條例第10條
施用第一級毒品者，處 6 月以上 5 年以下有期徒刑。
施用第二級毒品者，處 3 年以下有期徒刑。